【裁判字號】    98,簡上,35
【裁判日期】    980324
【裁判案由】    賭博
【裁判全文】
臺灣彰化地方法院刑事判決              98年度簡上字第35號
上  訴  人
即  被  告  甲○○
上列上訴人因賭博案件，不服本院九十八年度簡字第六六號中華
民國九十八年一月十三日第一審簡易判決（原檢察官聲請簡易判
決處刑案號：九十七年度偵字第一０三六三號），本院管轄第二
審合議庭判決如下︰
    主  文
上訴駁回。
    事實及理由
一、本案經本院審理結果，認第一審判決認事用法及量刑均無不
    當，應予維持，並引用第一審判決書記載之事實、證據及理
    由（如附件）。
二、本件上訴人即被告甲○○（以下簡稱被告）上訴意旨略以：
    本件被告所犯情節尚非重大，緣因家貧所致，目前以打臨工
    為生，被告確有無資力情形，且被告於偵查中即坦承犯行，
    未使犯罪追查趨於複雜，被告學識不高，僅因家境困難致一
    時失慮，而犯本案，犯後已深具悔悟，犯後態度良好，請給
    予被告緩刑之自新機會等語。
三、訊據被告對於上開經營六合彩之事實於警訊、偵查及本院審
    理中均坦承不諱，並有其所有供經營六合彩賭博所用之簽注
    單三張扣案可資佐證，是以本件被告經營六合彩之賭博犯行
    事證已臻明確，堪予認定。
四、按刑法第二百六十八條規定之「供給賭博場所」，係指提供
    特定處所供人從事賭博行為而言；所稱「聚眾賭博」，係指
    聚集不特定人參與賭博之行為，縱未於現實上同時糾集多數
    人於同一處所，而係聚集眾人之財物進行賭博者，例如職棒
    簽賭及六合彩組頭等以電話、傳真之方式供人簽賭之行為，
    亦屬之。查本案被告係基於營利之意圖，由被告提供其前開
    住處供不特定多數人以傳真下注之方式，為六合彩簽賭之行
    為等情，已如前述，是上開處所雖係被告之住處，然因不特
    定賭客可以傳真方式下注為六合彩簽賭，是上開處所實際上
    已成為公眾得出入之場所。核被告基於營利之意圖，提供上
    揭公眾得出入之住處供不特定之人簽賭，係犯刑法第二百六
    十六條第一項前段於公眾得出入之場所賭博罪、刑法第二百
    六十八條前段之意圖營利供給賭博場所罪、刑法第二百六十
    八條後段之意圖營利聚眾賭博罪。再按刑事法若干犯罪行為
    態樣，本質上原具有反覆、延續實行之特徵，立法時既予特
    別歸類，定為犯罪構成要件之行為要素，則行為人基於概括
    之犯意，在密切接近之一定時、地持續實行之複次行為，倘
    依社會通念，於客觀上認為符合一個反覆、延續性之行為觀
    念者，於刑法評價上，即應僅成立一罪。學理上所稱「集合
    犯」之職業性、營業性或收集性等具有重複特質之犯罪均屬
    之，例如經營、從事業務、收集、販賣、製造、散布等行為
    概念者是（最高法院九十五年度臺上字第一０七九號判決要
    旨參照）。被告基於經營特定營業之目的，利用香港六合彩
    開獎結果為賭博標的，提供賭博場所及聚集不特定之人簽賭
    下注，此種犯罪形態，當不止對獎一次就結束，本質上乃具
    有反覆、延續之特質，是以本件被告自九十七年十一月十一
    日起至同年月十三日為警查獲為止，所為連貫、反覆經營多
    期六合彩賭博之行為，依上開說明，於刑法評價上，應認係
    集合多數犯罪行為，是其在公眾得出入場所賭博、意圖營利
    提供賭博場所及聚眾賭博之行為態樣，應分屬集合犯，被告
    此等犯行應各評價為包括一罪。另被告於各當期六合彩開獎
    前多次接受簽賭之行為，均係當次意圖營利供給賭博場所、
    意圖營利聚眾賭博及在公眾得出入之場所賭博財物犯行之接
    續行為。被告基於一個意圖營利之犯意，同時提供賭博場所
    與聚集多數人賭博，係基於一賭博營利之犯意，達成其同一
    犯罪所為之各個舉動，應屬法律概念之一行為，乃一行為觸
    犯數觸犯上開三罪名，依想像競合犯之規定，應從一重之意
    圖營利聚眾賭博罪處斷。
五、原審判決認被告經營六合彩事證明確，據以論罪科刑，並審
    酌被告經營六合彩之期數及犯案之情節及犯後態度等一切情
    狀，判處被告有期徒刑四月，並依刑法第四十一條第一項之
    規定諭知易科罰金之折算標準，及將扣案之簽注單三張諭知
    沒收，核無不當，被告認原審量刑過重，聲請撤銷原判決為
    無理由，自應予以駁回其上訴。又被告前雖未曾受有期徒刑
    以上刑之宣告，此有臺灣彰化地方法院檢察署刑案資料查註
    紀錄表一紙在卷可稽，惟本院審酌被告不思以正當手段獲取
    金錢利益，而經營六合彩賭博，足以助長賭風、敗壞社會風
    氣，及其犯案之情狀，認不宜宣告緩刑，附此敘明。
據上論斷，應依刑事訴訟法第四百五十五條之一第一項、第三項
、第三百六十八條、第三百七十三條，判決如主文。
本件經檢察官陳茂榮到庭執行職務。
中    華    民    國    98    年    3     月    24    日
                  臺灣彰化地方法院刑事第二庭
                                  審判長法官   石馨文
                                  法      官   羅永安
                                  法      官   尚安雅
以上正本證明與原本無異。
本件不得上訴。
中    華    民    國    98    年     3    月     25    日
                                  書  記  官   洪年慶


司法院資訊處製作；財團法人民間司法改革基金會備份。
